【裁判字號】    97,交聲,976
【裁判日期】    970930
【裁判案由】    聲明異議
【裁判全文】
臺灣彰化地方法院交通事件裁定         97年度交聲字第976號
移送機關  交通部公路總局臺中區監理所彰化監理站
異議人即
受處分人  甲○○
上列異議人即受處分人因違反道路交通管理處罰條例案件，對於
交通部公路總局臺中區監理所彰化監理站民國97年6 月16日彰監
四字第裁64-IA0000000號處分不服，聲明異議，本院裁定如下：
    主  文
異議駁回。
    理  由
一、原處分意旨略以：異議人即受處分人甲○○駕駛其所有車牌
    號碼PL-4056 號自用小客車，於民國97年4 月25日15時9 分
    許，在彰化縣溪湖鎮縣道148 線16.6公里處（溪湖鎮○○路
    ），經測定其行車時速為72公里，超過規定之最高時速60公
    里，超速12公里，為彰化縣警察局交通隊警員掣單逕行舉發
    ，嗣原處分機關於97年6 月16日以「汽車駕駛人行車速度，
    超過規定之最高時速未滿20公里」，爰依道路交通管理處罰
    條例第40條、第63條第1 項第1 款規定，處罰受處分人甲○
    ○新臺幣（下同）1600元，並記違規點數1 點。
二、聲明異議意旨略以：異議人前於97年2 月間曾在同路段因超
    速為警舉發，故自97年3 月起行經該路段時均會特別注意，
    並控制在該路段限制速限時速60公里內，故對於本件遭自動
    測速照相器拍攝超速違規乙情，異議人質疑該自動測速照相
    器之準確性，雖警察局曾提出測速儀器證明書，但該證明書
    上之型號無法與舉發照片上型號相吻合；又本件拍攝位置係
    在對面空地拍攝，其準確性容有疑問，為此聲明異議，請求
    撤銷原處分云云。
三、按汽車駕駛人，行車速度，超過規定之最高時速，或低於規
    定之最低時速，除有第43條第1 項第2 款情形外，處新臺幣
    1200元以上2400以下罰鍰，道路交通管理處罰條例第40條定
    有明文。又汽車駕駛人違反上開規定，除應依法處罰外，並
    應記違規點數1 點，同條例第63條第1 項第1 款亦有明文規
    定。另參照違反道路交通管理事件統一裁罰基準及處理細則
    所附「違反道路交通管理事件統一裁罰基準表」（適用於96
    年1 月1 日以後違規）之規定，對於違反道路交通管理處罰
    條例第40條之違規情形，違規車輛為「汽車」，且駕駛人行
    車速度，超過規定之最高速限未滿20公里，並於期限內到案
    聽候裁決者，汽車駕駛人處罰鍰1600元。
四、經查：異議人即受處分人甲○○駕駛車牌號碼PL-4056 號自
    用小客車，於97年4 月25日15時9 分許，在彰化縣溪湖鎮縣
    道148 線16.6公里處，經測定其行車時速為72公里，超過規
    定之最高時速60公里，超速12公里違規，為彰化縣警察局交
    通隊警員掣單逕行舉發，有彰化縣警察局交通隊掣開之彰縣
    警交字第IA0000000 號舉發違反道路交通管理事件通知單1
    紙及自動測速照相器所拍攝受處分人超速駕駛之照片1 張在
    卷可稽。又本件執行自動測速照相之儀器業經受測合格，且
    現仍在合格時間內（檢定日期：96年11月8 日，有效期限：
    97年11月30日）乙情，亦有經濟部標準檢驗局雷達測速儀檢
    定合格證書1 紙附卷可稽。則本件自動測速照相儀器既係檢
    測合格之儀器，其準確性應無疑義，該自動測速照相儀器所
    測得違規之採證數值即具公信力，自可作為執法採證之依據
    。異議人雖以舉發照片與測速儀器型號不符提出質疑，然舉
    發照片中異議人所駕駛之上開車輛車牌號碼清晰可見，且照
    片中亦無其他車輛，測速器所鎖定之車輛為異議人所駕駛之
    上開車輛自屬無誤，復有當時所測得之車速時速72公里於照
    片右上角，故該自動測速照相儀器所測得違規之採證數值及
    舉發照片，足堪認定異議人超速違規之事實。本件異議人既
    未就其所主張執勤員警之舉發有誤乙節提出相關證據以供調
    查，本院亦查無任何證據足資證明執勤員警有捏造事實違法
    取締之情事存在，則執勤警員本其維護交通秩序、安全職責
    所為之舉發，自應受到合法、正確之推定。從而，原處分機
    關就異議人上開超速之違規行為，依道路交通管理處罰條例
    第40條及第63條第1 項第1 款規定，裁處受處分人1600元，
    並記違規點數1 點，並無不當，本件聲明異議為無理由，應
    予駁回。
五、據上論斷，應依道路交通管理處罰條例第87條第2 項，道路
    交通案件處理辦法第19條，裁定如主文。
中    華    民    國    97    年    9     月    30    日
                  交通法庭            法  官  郭麗萍
以上正本證明與原本無異。
如不服本裁定，應於裁定送達後5 日內，向本院提出抗告狀 (須
附繕本)。
中    華    民    國    97    年    9     月    30    日
                                      書記官  吳冠慧


司法院資訊處製作；財團法人民間司法改革基金會備份。
